臺灣板橋地方法院刑事判決　　　　　　100年度侵訴字第121號
公　訴　人　臺灣板橋地方法院檢察署檢察官
被　　　告　岳少聰
上列被告因妨害性自主案件，經檢察官提起公訴（100 年度偵字
第18971 號），被告於準備程序中就被訴事實為有罪之陳述，本
院合議庭裁定由受命法官獨任行簡式審判程序，並判決如下：
    主  文          
岳少聰犯強制猥褻罪，累犯，處有期徒刑壹年。緩刑年，緩刑
期間付保護管束，並應於緩刑期間內向指定之政府機關、政府機
構、行政法人、社區或其他符合公益目的之機構或團體，提供壹
佰小時之義務勞務，且不得對被害人Ａ女有任何騷擾、接觸及其
他非必要之聯絡行為或透過第三人或指示第三人為上述行為。
    事  實
一、岳少聰前於97年間因過失致死案件，經臺灣高等法院以98年
    度交上易字第300 號判處有期徒刑5 月確定，於100 年2 月
    25日易科罰金執行完畢。詎於100 年6 月10日凌晨1 時18分
    許，騎乘其所有車牌號碼為 ○○○ 號普通重型機車行駛在
    新北市○○區○○路附近，見代號3431A10009（真實姓名年
    籍詳卷，下稱Ａ女）之成年女子，獨自一人騎乘普通重型機
    車（車牌號碼詳卷），竟萌生強制猥褻之犯意，尾隨Ａ女騎
    乘機車進入同路279 巷，並加速前進將其機車橫檔於Ａ女機
    車前方以阻止Ａ女行進，並向Ａ女陳稱：「妳內褲什麼顏色
    ？借我看一下」等詞，Ａ女厲色拒絕後，岳少聰旋即下車走
    向Ａ女並掀開Ａ女裙子伸手相隔內褲撫摸其下體，以此強暴
    方式違反Ａ女意願強制猥褻得逞，嗣有他人行經該路段，岳
    少聰欲予以罷手，惟仍接續以手相隔Ａ女之上衣方式抓Ａ女
    胸部一下，旋即騎乘上開機車逃離現場。嗣經Ａ女報警，調
    閱沿途監視錄影器畫面，始查悉上情。
二、案經Ａ女訴由新北市政府警察局板橋分局移送臺灣板橋地方
    法院檢察署檢察官偵查後起訴。
    理  由
一、本件被告岳少聰所犯均係死刑、無期徒刑、最輕本刑為3 年
    以上有期徒刑以外之罪，其於準備程序中就被訴事實為有罪
    之陳述，經本院告知簡式審判程序之旨，並聽取公訴人、被
    告之意見後，經合議庭裁定由受命法官獨任進行簡式審判程
    序審理，合先敘明。
二、上開犯罪事實，業據被告於警詢、偵查及本院審理時自白不
    諱，核與證人Ａ女於警詢及偵訊時具結後之指述相符，並有
    上開時地監視器翻拍照片10張（見偵查卷第15至17頁）、被
    告騎乘機車之車輛詳細資料報表列印資料1 紙（見偵查卷第
    12頁）在卷可查，足徵被告前開自白應與事實相符，堪可採
    信。綜上，本案事證明確，被告犯行堪以認定。
三、按刑法上之猥褻云者，係指其行為在客觀上足以誘起他人性
    慾，在主觀上足以滿足自己之性慾而言（最高法院63年台上
    字第2235號判例參照），被告對Ａ女撫摸下體及抓胸部之行
    為，在主觀上足以滿足自己之性慾，客觀上亦足以誘起他人
    性慾，是核被告所為，係犯刑法第224 條之強制猥褻罪。又
    被告於密集之時間、地點，撫摸Ａ女之下體及胸部，乃基於
    同一強制猥褻犯意下之接續行為，應僅論以一罪。再被告騎
    車阻擋Ａ女去路，其行為已可認為係強制猥褻行為之著手開
    始，而無須另論以刑法之妨害自由罪（最高法院84年度台上
    字第4057號判決參照）。又查被告前因過失致死案件，經臺
    灣高等法院以98年度交上易字第300 號判處有期徒刑5 月確
    定，於100 年2 月25日易科罰金執行完畢，有卷附被告臺灣
    高等法院被告前案紀錄表可憑，其於受徒刑執行完畢後5 年
    以內，故意再犯本件有期徒刑以上之本罪，為累犯，應依刑
    法第47條第1 項之規定加重其刑。爰審酌被告之前案紀錄，
    素行非屬極劣，此有被告前開前案紀錄表附卷可稽，復審酌
    其犯罪之動機目的、智識程度為高中畢業、被告為上開行為
    時間之久暫、對告訴人身心所生危害程度，及其犯後坦認犯
    行之態度等一切情狀，量處如主文所示之刑，以資懲儆。又
    查，被告前未曾因故意犯罪受有期徒刑以上刑之宣告，有前
    揭前案紀錄表1 份可參，其於行為時年僅22歲，年紀尚輕，
    僅因一時失慮，偶罹刑典，事後已坦承犯行，深具悔意，另
    與告訴人Ａ女達成和解，並已賠償Ａ女所受之損害，此有調
    解筆錄1 份在卷可憑（見本院卷第45至46頁），經此偵審程
    序及罪刑之宣告後，應知警惕而無再犯之虞，本院認暫不執
    行其刑為當，併予宣告緩刑3 年，以啟自新。惟因被告欠缺
    尊重他人法益觀念，影響告訴人之身體自主權，並因此危害
    社會治安，為確實督促被告保持善良品行，並有正確法律觀
    念，再審酌被告本案犯罪情節及對被害人Ａ女所生影響，爰
    依刑法第74條第2 項第5 款、第7 款規定，命被告應於檢察
    官指定之期間內向檢察官指定之政府機關、政府機構、行政
    法人、社區或其他符合公益目的之機構或團體提供100 小時
    之義務勞務，並命被告不得對被害人Ａ女有任何騷擾、接觸
    及其他非必要之聯絡行為或透過第三人或指示第三人為上述
    行為，並應依刑法第93條第1 項第1 款、第2 款規定，宣告
    於緩刑期間付保護管束。倘被告違反上開應行負擔之事項且
    情節重大者，依刑法第75條之1 第1 項第4 款之規定，其緩
    刑之宣告仍得由檢察官向本院聲請撤銷，附此敘明。
據上論斷，應依刑事訴訟法第273 條之1 第1 項、第299 條第1
項前段，刑法第224 條、第47條第1 項、第74條第1 項第1 款、
第2 項第5 款、第7 款、第93條第1 項第1 款、第2 款，判決如
主文。
本案經檢察官周芳怡到庭執行職務。
中    華    民    國  100     年    11    月    30    日
                  刑事第十二庭  法  官  曹惠玲

上列正本證明與原本無異。
如不服本判決，應於判決送達後10日內敘明上訴理由，向本院提
出上訴狀 (應附繕本) ，上訴於臺灣高等法院。其未敘述上訴理
由者，應於上訴期間屆滿後20日內向本院補提理由書「切勿逕送
上級法院」。
                                書記官  蕭佩宜

中    華    民    國   100    年    11    月    30    日
附錄本案論罪科刑法條全文
刑法第224 條
對於男女以強暴、脅迫、恐嚇、催眠術或其他違反其意願之方法
，而為猥褻之行為者，處6 月以上5 年以下有期徒刑。